臺灣臺中地方法院民事判決
111年度訴字第2039號
原      告  玉山商業銀行股份有限公司

法定代理人  黃男州  
訴訟代理人  謝天時  
            楊世瑜  
被      告  唯築室內裝修設計工程有限公司

兼  
法定代理人  張重國  


上列當事人間請求清償借款事件，本院於民國111年10月14日言
詞辯論終結，判決如下：
    主      文
一、被告應連帶給付原告新臺幣柒拾捌萬貳仟參佰壹拾元，及如
    附表所示之利息、違約金。
二、訴訟費用由被告連帶負擔。 
    事實及理由
一、被告經合法通知，均未於言詞辯論期日到場，核無民事訴訟
    法第386條各款所列情形，爰依原告之聲請，由其一造辯論
    而為判決。
二、原告主張：
（一）被告唯築室內裝修設計工程有限公司（下稱唯築公司）於
      民國110年5月17日邀同被告張重國為連帶保證人，向原告
      借款新臺幣（下同）50萬元，借款期間自110年5月20日起
      至113年5月20日止，約定借款利率依郵匯局2年期定期儲
      金機動利率（下稱計價利率）加碼年息2.655％（借款日為
      年息3.5％）按月計付，並於計價利率變動時隨同調整。惟
      第1次撥款日起9個月內依優惠利率1％按月計付，並展延至
      111年6月30日，故上開借款之約定利率於111年6月30日前
      為年息1％，自111年7月1日起，計價利率為年息1.22％加碼
      年息2.655％，目前年息為3.875％。又未依約繳付本息或到
      期不履行時，逾期6個月以內部分，按約定利率10％，逾期
      超過6個月部分，按約定利率20％計算違約金。並約定每月
      20日依年金法，按月平均攤還本息，如有1期不依約清償
      ，視為全部到期。詎唯築公司自111年4月20日起即未依約
      繳付本息，上開借款視為全部到期，唯築公司尚積欠本金
      34萬8,118元及如附表編號1所示之利息、違約金未清償。
（二）唯築公司另於110年11月19日邀同張重國為連帶保證人，
      向原告借款50萬元，借款期間自110年11月23日起至113年
      11月23日止，約定借款利率依原告定儲利率指數加碼年息
      4.08％（借款日為年息4.88％）按月付息，並於原告定儲利
      率變動時隨同調整，目前原告定儲利率為年息1.06％，故
      前開借款之約定利率為年息5.14％，且未依約繳付本息或
      到期不履行時，逾期6個月以內部分，按約定利率10％，逾
      期超過6個月部分，按約定利率20％計算違約金。並約定每
      月23日依年金法，按月平均攤還本息，如有1期不依約清
      償，視為全部到期。詎唯築公司自111年4月23日起即未依
      約繳付本息，上開借款視為全部到期，唯築公司尚積欠本
      金43萬4,192元及如附表編號2所示之利息、違約金未清償
      。
（三）綜上，唯築公司尚積欠原告借款本金78萬2,310元及如附
      表所示之利息、違約金未清償。又張重國為唯築公司之連
      帶保證人，依法應負連帶清償責任。爰依消費借貸及連帶
      保證之法律關係，提起本件訴訟等語。並聲明：如主文第
      1項所示。
三、被告均未於言詞辯論期日到場，亦未提出書狀作任何聲明或
    陳述。
四、得心證之理由：
（一）原告主張之上揭事實，業據其提出之借款契約書、貸款總
      約定書、中央銀行辦理銀行承作受嚴重特殊傳染性肺炎疫
      情影響之中小企業貸款專案融通作業規定、顧客信用查詢
      、放款歸戶明細查詢、應繳利息查詢、催告函及中華郵政
      掛號郵件收件回執、授信交易明細查詢、（歷史）放款利
      率查詢等件影本為證（見本院卷第19頁至第39頁、第67頁
      至第72頁），核與原告所述相符，被告復未到場爭執，堪
      信為真實。
（二）按稱消費借貸者，謂當事人一方移轉金錢或其他代替物之
      所有權於他方，而約定他方以種類、品質、數量相同之物
      返還之契約。借用人應於約定期限內，返還與借用物種類
      、品質、數量相同之物，民法第474條第1項、第478條前
      段分別定有明文。又保證債務之所謂連帶，係指保證人與
      主債務人負同一債務，對於債權人各負全部給付之責任者
      而言，此就民法第272條第1項規定連帶債務之文義參照觀
      之甚明。故連帶保證與普通保證不同，縱使無民法第746
      條所揭之情形，亦不得主張同法第745條關於檢索抗辯之
      權利（最高法院45年度台上字第1426號判決意旨參照）。
      查唯築公司邀同張重國為連帶保證人，於110年5月20日及
      110年11月23日向原告借款共100萬元，現已視為全部到期
      ，尚積欠本金78萬2,310元，及如附表所示之利息、違約
      金未清償。是原告依消費借貸及連帶保證之法律關係，請
      求被告連帶如數給付，於法有據。
五、綜上所述，原告依消費借貸及連帶保證之法律關係，請求被
    告連帶給付如主文第1項所示借款本金、利息及違約金，為
    有理由，應予准許。
六、訴訟費用負擔之依據：民事訴訟法第85條第2項。
中　　華　　民　　國　　111 　年　　10　　月　　28　　日
                  民事第四庭  審判長法  官  吳國聖
                                    法  官  蔡家瑜
                                    法  官  董庭誌
正本係照原本作成。
如對本判決上訴，須於判決送達後20日內向本院提出上訴狀（須
附繕本）。如委任律師提起上訴者，應一併繳納上訴審裁判費。
中　　華　　民　　國　　111 　年　　10　　月　　28　　日
                                    書記官  江慧貞　
附表（幣別：新臺幣）：
編號 原借款本金 積欠本金 利息計算期間 約定利率 違約金計算方式及期間 1 50萬元 33萬1,369元 自111年4月20日起至111年6月30日止 1％ 自111年5月21日起至111年6月30日止按約定利率10％計算之違約金。    自111年7月1日起至清償日止 3.875％ 自111年7月1日起至111年11月21日止按約定利率10％，自111年11月22日起至清償日止，按約定利率20％計算之違約金。   1萬6,749元 自111年5月20日起至111年6月30日止 1％ 自111年6月21日起至111年6月30日止按約定利率10％計算之違約金。    自111年7月1日起至清償日止 3.875％ 自111年7月1日起至111年12月21日止按約定利率10％，自111年12月22日起至清償日止，按約定利率20％計算之違約金。 2 50萬元 41萬3,107元 自111年4月23日起至清償日止 5.14％  自111年5月24日起至清償日止，逾期在6個月以內部分，按約定利率10％，逾期超過6個月部分，按約定利率20％計算之違約金。   2萬1,085元 自111年5月23日起至清償日止 5.14％ 自111年6月24日起至清償日止，逾期在6個月以內部分，按約定利率10％，逾期超過6個月部分，按約定利率20％計算之違約金。 合計 100萬元 78萬2,310元